【裁判字號】    95,竹小,637
【裁判日期】    951229
【裁判案由】    返還消費借貸款
【裁判全文】
臺灣新竹地方法院民事小額判決         95年度竹小字第637號
原      告  遠東國際商業銀行股份有限公司
                        2樓
法定代理人  乙○○
                        樓
                        號
訴訟代理人  甲○○
                        號
被      告  丙○○
上列當事人間請求返還消費借貸款事件，本院於民國95年12月18
日辯論終結，判決如下：
    主      文
被告應給付原告新臺幣伍萬零玖佰捌拾元，及自民國九十五年
三月十六日起至清償日止，按每日利息萬分之五計算之違約金。
訴訟費用新臺幣壹仟元由被告負擔。
本判決得假執行。
    事實及理由
一、原告主張：緣被告於民國（下同）94年6月23日簽立申請書
    及小額信用貸款契約書，向原告借款新臺幣（下同）71,976
    元，約定還款期間自94年7月12日起至96年7月12日止，共分
    24 期，按期於每月平均繳付2,999元，若未依約攤還，即喪
    失期限利益，應將所欠款項全數清償，並願自應給付之日之
    次日起至實際給付日止，按每日利息萬分之5乘以貸款餘額
    給付違約金。詎被告自95年3月15日起即未依約繳納分期付
    款本金，合計尚欠如主文第一項所示之本金及違約金未清償
    ，依小額信用貸款契約書第七條約定，上開債務視為全部到
    期，被告即應負償還之責，然屢經催討仍置之不理，爰依消
    費借貸之法律關係提起本訴訟，請求如數清償。並聲明：如
    主文第一項所示。
二、被告則稱：契約書上之簽名確係伊所為，並對原告請求之欠
    款金額及違約金數額均無意見，惟希望能分期償還，請求駁
    回原告之訴，訴訟費用由原告負擔等語。
三、得心證之理由：
（一）原告主張之上開事實，業經提出申請書、小額信用貸款契
      約書、攤還收息記錄查詢（以上均影本）各一份為證，復
      為被告所不爭執，自堪認原告主張為真實。
（二）被告雖辯稱希望能以分期付款方式清償前開借款等情，惟
      被告上開所述，並無從作為其免予或緩期清償之理由，是
      被告此部分所辯，尚不足採。
（三）原告本於消費借貸之法律關係，訴請被告清償借款及按約
      定利率計算之違約金，即屬正當，應予准許。
四、假執行之宣告：
    本件係為被告敗訴之小額訴訟判決，爰依職權宣告假執行，
    並於判決時確定被告應負擔之訴訟費用如主文第二項所示之
    金額。
五、據上論結，原告之訴為有理由，依民事訴訟法第四百三十六
    條之二十三、第四百三十六條第二項、第七十八條、第四百
    三十六條之二十、第四百三十六條之十九，判決如主文。
中    華    民    國    95    年    12    月    29    日
                  新竹簡易庭    法  官  鄭政宗
以上正本係照原本作成。
如對本判決上訴，非以其違背法令為理由不得為之，且須於判決
送達後20日內以上訴狀記載上訴理由向本院提出上訴狀。
中    華    民    國    95    年    12    月    29    日
                                書記官  蔣淑君


司法院資訊處製作；財團法人民間司法改革基金會備份。
